【裁判字號】    89,易,876
【裁判日期】    891227
【裁判案由】    竊盜
【裁判全文】
臺灣新竹地方法院刑事判決                          八十九年度易字第八七六號
    公  訴  人  臺灣新竹地方法院檢察署檢察官
    被      告  己○○
右列被告因竊盜案件，經檢察官提起公訴（八十九年度偵字第二九０七號），及移送
併案審理（八十九年度偵字第三五三０號、第四三０五號、第四五九三號），本院判
決如左：
    主      文
己○○連續攜帶兇器毀越門扇竊盜，處有期徒刑壹年陸月。
扣案之如事實欄(1)所示之鑰匙壹支沒收之。未據扣案之如事實欄(2)(3)(4)(5)(6)(7)所示之
扳手各壹支；如事實欄(8)所示之鑰匙壹支，均沒收之。
    事      實
一、己○○基於意圖為自己不法所有之概括犯意，連續於(1)民國（下同）八十九年五
    月十五日中午，與林宗緯（另案移送台灣高等法院併案審理），基於犯意之聯絡
    ，在苗栗縣苗栗市○○○路一五巷大坪頂郵局附近，由林宗緯以其所有之鑰匙一
    支，破壞電門鎖（毀損部分，業據子○○於偵查中提出告訴），竊取子○○所有
    之車號ＩＭ五九０八號自用小客車一輛，而共同使用之；(2)復於同年月二十日，
    再與林宗緯基於犯意之聯絡，在新竹縣竹東鎮○○路旁，由己○○以其林宗緯所
    有之客觀上足資為兇器之扳手一支，竊取壬○○有之車號ＡＴ二八九六號自用小
    客車車號牌二面，得手後將之懸掛在前開竊得之車輛上。嗣於同年月二十三日十
    五時五十分許，林宗緯駕駛前開車輛搭載己○○，行經新竹縣竹東鎮○○路四段
    四五一巷時，為警查獲，並扣得前述鑰匙一支。(3)於同年六月二十日凌晨一時許
    ，在新竹市○○路○段六九一號前，以其所有之客觀上足資為兇器之扳手一支，
    破壞車門鎖及電門鎖之方式，竊取趙雪貞有由丑○○管領之車號ＥＹ七四六０號
    自用小客車一輛；(4)於同年六月二十日二十三時至二十四時間，在新竹縣北埔鄉
    ○○村○○街三四號旁，以其所有之客觀上足資為兇器之扳手一支，破壞車門鎖
    及電門鎖之方式，竊取癸○○所有之車號Ｗ２三五五五號自用小客車一輛；(5)於
    同年六月十九日七時許，在新竹縣芎林鄉○○村○○街五十七號前，以其所有之
    客觀上足資為兇器之扳手一支，竊取庚○○有之車號ＭＧＥ七三三號機車一輛；
    (6)於同年六月二十日七時十五分許，在新竹縣芎林鄉○○村○○街巷內，以其所
    有之客觀上足資為兇器之扳手一支，破壞車門鎖及電門鎖之方式，竊取吳士誠所
    有由丙○○管領之車號ＮＹ五八四五號自用小客車一輛（內有汽車音響、ＣＤ箱
    、車用電源等物品）；(7)於同年六月二十日十八時許，以其所有之客觀上足資為
    兇器之鉗子一支，破壞附於大門上之大門鎖之方式，侵入新竹縣寶山鄉○○村○○路四六二號丁○○住宅，竊取丁○○所有之望遠鏡、香水燈、高爾夫球桿等物
    品；嗣於同年六月二十一日二十二時，己○○騎乘車號ＭＧＥ七三三號機車，搭
    載不知情之戊○○、陳皓婷（均經檢察官為不起訴處分），至新竹縣寶山鄉○○
    村○○路四六二號旁，欲駕駛停放於該處之車號Ｗ２三五五五號、ＥＹ七四六０
    號自用小客車時，為警查獲戊○○、陳皓婷二人，己○○則趁機駕駛車號ＥＹ七
    四六０號自用小客車逃離現場，但仍為警循線查得上情。(8)於同年七月七日十九
    時許，利用新市縣竹東鎮○○街八一號地下室一樓停車場車道門未關之際，進入
    該無人管理之停車場（侵入建築物部分未據告訴），以其所有之鑰匙一支，竊取
    新竹縣竹東鎮公所所有，由辛○○所管領之車號ＭＷＶ八七九號機車一輛，得手
    後即懸掛上其父陳榮琳所有之車號ＨＴＤ九三五號機車車牌，以掩人耳目，原車
    牌則予以丟棄。
二、案經新竹縣警察局竹東、橫山、竹北分局報告暨子○○訴由臺灣新竹地方法院檢
    察署檢察官偵查起訴及移送併案審理。
    理      由
一、訊據被告己○○除坦承如事實欄(2)(7)(8)所示之竊盜犯行外，矢口否認有其餘如事
    實欄所示之竊盜犯行，辯稱如下：就事實欄(1)所示之竊盜犯行部分辯稱：當時係
    其駕車搭載林宗緯，途中林宗緯下車取車，其並不知林宗緯要竊取該車；就事實
    欄(3)(4)(5)(6)所示之竊盜犯行部分辯稱：均係戊○○所竊取；就事實欄(7)示竊盜犯
    行部分辯稱：係其與戊○○共同竊取等語。經查，就事實欄(1)所示竊盜犯行部分
    ，業據被告己○○於偵查中（八十九年度偵字第二九０七號偵查卷第六三頁背面
    ）自承在卷，核與共犯林宗緯於偵查中（同前頁）供述相符，並據告訴人子○○
    於偵查中指述在卷（同前偵卷第六二頁背面），復有贓證物品認領保管收據、車
    輛竊盜、車牌失竊資料個別查詢報表–查詢認可資料各一紙，及共犯林宗緯所有
    供犯罪所用之鑰匙一支扣案可稽，被告前揭所辯，委不足採，事證明確，被告此
    部分盜犯行，應堪認定。就事實欄(2)所示竊盜犯行部分，業據被告於偵查中及本
    院審理時坦承在卷，核與共犯林宗緯於偵查中（同前偵卷第六三頁背面）所供相
    符，並據被害人壬○○於警訊中指述在卷（同前偵卷第一二頁），復有贓證物品
    認領保管收據、車籍作業系統–查詢認可資料各一紙在卷可稽，事證明確，被告
    此部分竊盜犯行，亦堪認定。就事實欄(3)(4)(5)所示竊盜犯行部分，業據被告於偵
    查中（八十九年度偵字第三五三０號偵查卷第二三頁）自承在卷，並據被害人丑
    ○○、癸○○、庚○○於警訊中指述在卷，參以證人戊○○迭於警、偵訊中及本
    院調查時堅決否認有竊取該等車輛之犯行，復有贓證物品認領保管收據、車籍作
    業系統–查詢認可資料各三紙、車輛竊盜、車牌失竊資料個別查詢報表–查詢認
    可資料一紙在卷可稽，被告前述所辯，要屬卸責之詞，不足採信，事證明確，被
    告此部分竊盜犯行，亦堪認定。就事實欄(6)所示竊盜犯行部分，業據被告於偵查
    中（同上述偵卷第二三頁）坦承不諱，並據被害人丙○○於警訊中指述在卷，參
    以證人戊○○迭於警訊中及本院調查時堅決否認有竊取該車輛之犯行，復有贓證
    物品認領保管收據、車籍作業系統–查詢認可資料、車輛竊盜、車牌失竊資料個
    別查詢報表–查詢認可資料各一紙在卷可稽，被告前述所辯，亦屬卸責之詞，委
    不足採，事證明確，被告此部分竊盜犯行，亦堪認定。就事實欄(7)所示竊盜犯行
    部分，業據被告於警、偵訊中本院審理時自承在卷，核與被害人丁○○於警、偵
    訊中指述情節相符，並有贓證物品認領保管收據一紙附卷可參，參以證人戊○○
    於警訊中及本院調查時均否認與被告共同竊盜，是被告辯稱係與戊○○共同竊盜
    云云，尚無足採，事證明確，被告此部分犯行，同堪認定。就事實欄(8)所示竊盜
    犯行部分，業據被告於警訊中及本院審理時坦承在卷，核與被害人辛○○於警訊
    中指述在卷，復有贓證物品認領保管收據、車籍作業系統–查詢認可資料、車輛
    竊盜、車牌失竊資料個別查詢報表–查詢認可資料各一紙在卷可稽，事證明確，
    被告此部分竊盜犯行，亦堪認定。
二、查被告己○○所為如事實欄(1)所示之犯行，係犯刑法第三百二十條第一項竊盜罪
    、第三百五十四條毀損罪；所為如事實欄(2)(3)(4)(5)(6)所示之犯行，均係犯同法第
    三百二十一條第一項第三款之攜帶兇器竊盜罪；所為如事實欄(7)所示之犯行，係
    犯同法第三百二十一條第一項第二款、第三款之攜帶兇器毀越門扇竊盜罪；所為
    如事實欄(8)所示之犯行，係犯刑法第三百二十條第一項竊盜罪。被告己○○就上
    開事實欄(1)(2)所示犯行部分與共犯林宗緯間，有犯意聯絡及行為分擔，均應論以
    共同正犯。被告所為前述多次竊盜行為，時間緊接，所犯罪名基本構成要件相同
    ，顯係出於概括犯意反覆為之，為連續犯，應依刑法第五十六條之規定從情節較
    重之攜帶兇器毀越門扇竊盜罪論處，並加重其刑。被告所犯連續攜帶兇器毀越門
    扇竊盜罪及如事實欄(1)所示之毀損罪間，有方法結果之牽連關係，應依刑法第五
    十五條從前者連續攜帶兇器毀越門扇竊盜之重罪處斷。公訴人雖未就被告所犯如
    事實欄(1)所示之毀損罪部分行提起公訴，惟此部分與起訴論罪刑之竊盜罪部分有
    牽連犯之裁判上一罪關係，本院自應併予審酌；另公訴人雖未就被告所犯如事實
    欄(3)至(8)所示之竊盜犯行提起公訴，惟此部分竊盜犯行，與起訴論罪科刑部分有
    連續犯之裁判上一罪關係，本院自應併予審酌，均附此敘明。爰審酌被告為圖一
    已之私利、恣意竊取他人財物，前後共計八件，並曾進入他人住宅竊盜，所生損
    害及其犯罪後之態度等一切情狀，量處如主文所示之刑。扣案之如事實欄(1)所示
    之鑰匙一支，係共犯林宗緯所有供犯罪所用之物，業據共犯林宗緯供明在卷；未
    據扣案之如事實欄(2)所示之扳手一支，係共犯林宗緯所有供犯罪所用之物；如事
    實欄(3)(4)(5)(6)所示之扳手各一支及如事實欄(7)所示之鉗子一支，係被告所有供犯
    罪所用之物，業如前述；如事實欄(8)所示之鑰匙一支，係被告所有供犯罪用之物
    ，業據被告供明在卷，均應依刑法第三十八條第一項第二款之規定沒收之。至於
    扣案之鑰匙一串共七支（扣押物品清單，詳八十九年度偵字第三五三０號偵查卷
    第一六頁，僅記戴五支，經本院於八十九年十一月二十四調查時當庭勘驗結果，
    應係七支）中之一支（印有ＦＯＲＤ），雖係被告所有並持之駕駛車號ＥＹ七四
    六０號自用小客車逃離現場所用之物，唯該鑰匙一支並非被告持之竊取車輛所用
    之物，而係於竊取車輛駕駛離去後，改持之啟動電門之用，故此鑰匙一支，尚難
    認係犯罪所用之物；另同串其餘鑰匙六支，雖亦為被告所有，然非供犯罪用之物
    ，爰均不另為沒收之諭知。
三、移送併案意旨另以（八十九年度偵字第三五三０號偵查卷中關係人一覽表所列七
    件竊盜案之末二件）：被告己○○基於同前之意圖為自己不法所有之概括犯意，
    於八十九年六月初某日晚間，在新竹市○○路光復中學對面，竊取被害人鄭宏
    達置於機車上之黑色皮包一只（內有汽車隔紙樣品等物）；於同年月六月十日
    十一時許，在新竹縣北埔鄉○○村○○路一五巷八號，竊取被害人何正雄所有之
    車號ＨＯＱ０七一號機車一台，因認被告此部分行為，亦涉犯竊盜罪嫌。訊據被
    告己○○堅決否認有此部分之竊盜犯行。經查，前揭黑色皮包一只，係警方於證
    人戊○○家中所查獲乙節，業據證人即查獲黑色皮包之警員甲○○於本院調查時
    證述在卷，雖證人陳皓婷於本院調查時證稱，該皮包係被告拿來戊○○家中放置
    等語，唯證人陳皓婷與戊○○曾係男女朋友關係，所言不免有迴護之嫌，況該皮
    包若為被告所竊，何以又會置於戊○○家中，除此之外，本院查無其他積極證據
    可資證明被告有此部分之竊盜行為，故尚難認定被告有此部分竊盜犯行。次查，
    車號ＨＯＱ０七一號機車一台，係證人戊○○一人獨自竊取之事實，業據證人戊○○於本院八十九年十月十一日調查時自承在卷，故該機車非被告竊取自明。綜
    上，此部分併案意旨所指之竊盜犯行，或無法證明係被告所為，或證明係他
    人所竊，即與被告前述論罪科刑部分無裁判上一罪關係，本院自無從並予審判，
    故應退由檢察官另行偵處。
四、移送併案意旨復以（八十九年度偵字第四五九三號）：被告己○○基於同前之意
    圖為自己不所有概括犯意聯絡，夥同乙○○、陳皓婷二人，於八十九年七月二十
    二日凌晨三時許，由乙○○持客觀上足資為兇器之起子一支，破壞被害人蕭素齡
    位於新竹縣竹東鎮○○路○段大昌檳榔攤後門，入內竊得被害人蕭素齡所有之檳
    榔、飲料等物品，被告己○○等則在外把風，因認被告此部分行為，亦涉犯竊盜
    罪嫌。訊據被告己○○堅決否認有此部分之犯行，辯稱該日係其騎乘機車搭載證
    人陳皓婷欲至陳皓婷姑姑家，行經上址時，見乙○○自上址出來，其僅幫乙○○
    載而已等語，經核被告所辯部分與證人乙○○、陳皓婷於本院調查時所證情節相
    符，應認被告己○○係途經上址，見證人乙○○自上址竊取得手離開上址後，始
    幫忙證人乙○○搬取證人乙○○所竊之物品，故尚難認被告己○○有把風之行為
    ，至於被告己○○是否涉有收受或搬運贓物之罪嫌，因與本案無裁判上一罪關係
    ，本院自不得併予審酌，此外復查無其他事證可資證明被告己○○有此部分併案
    之竊盜犯行，即與被告前述論罪科刑部分無裁判上一罪關係，本院自無從並予審
    判，故亦應退由檢察官另行偵處。
據上論斷，應依刑事訴訟法第二百九十九條第一項前段，刑法第五十六條、第三百二
十一條第一項第二款、第三款、第三百五十四條、第五十五條、第三十八條第一項第
二款，罰金罰鍰提高標準條例第一條前段，判決如主文。
本案經檢察官林李嘉到庭執行職務。
中      華      民      國    八十九    年     十二     月    二十七    日
                                       臺灣新竹地方法院刑事第二庭
                                           法  官  張  百  見
右正本證明與原本無異。
如不服本判決，應於判決送達後十日內向本院提出上訴狀( 應附繕本 )，上訴於
臺灣高等法院。
                                                書記官  陳  進  楷
中      華      民      國    八十九    年     十二     月    二十七    日
附錄論罪科刑法條：刑法第三百二十一條第一項。
犯竊盜罪而有左列情形之一者，處六月以上五年以下有期徒刑：
二  毀越門扇、牆垣或其他安全設備而犯之者。
三  攜帶兇器而犯之者。


司法院資訊處製作；財團法人民間司法改革基金會備份。
